# 企业会计准则解释第 14 号 -PPP

提问人：2570890869 时间：2021-12-13 17:14:55
@chenyiwei 陈老师，您好想请教您一个关于PPP项目的问题：根据企业会计准则解释第 14 号第 5 条，社会资本方根据 PPP 项目合同约定，在项目运营期间，满足有权收取可确定金额的现金（或其他金融资产）条件的，应当在社会资本方拥有收取该对价的权利（该权利仅取决于时间流逝的因素）时确认为应收款项，并按照《企业会计准则第 22 号——金融工具确认和计量》的规定进行会计处理。这里的“有权收取可确定金额的现金”作何理解，看到部分IPO企业问询反馈中，存在保定水量，但因存在调价的可能作为无形资产核算，如①有约定保底处理量，但由于运营期间处理单价有调价的可能性，属于虽约定有无条件收取款项的权利但收取款项的金额不固定，故无法确定金融资产金额，按照无形资产核算。②由于发行人BOT 协议均约定了价格调整机制，即在“特许经营期内，运营方可根据人民银行贷款基准利率、全国商品零售价指数、全国生产者物价指数、能源、原材料、人工工资变动的变更影响等因素，计算当年渗滤液处理成本，并可以向甲方提供污水处理服务单价依据（人工费、药剂费、电费、物价指数、税收增加文件、标准提高依据等），申请提高服务单价的要求”等条款，故而不构成在一定期间内无条件收取确定货币资金的权利，所以发行人采用第一种核算模式，即无形资产核算模式，会计处理原则方式与同行业上市公司一致，同时也符合企业会计准则的规定。
而在 21 年前上市的公司都《企业会计准则解释第 2 号》，具有保底水量，采用金融资产模式核算。
若实际业务中：根据特许经营协议，企业方按保底基本水量收取最低的污水处理费，超过保底基本水量的情况下按实际处理污水水量收取费用，但存在调价的可能性，企业按基本水量收取的污水处理费可以视为解释中所说的“可确定金额的现金”吗？可以仍按金融资产模式处理吗？请陈老师帮忙解疑

回答人：chenyiwei
仅仅有保底处理量，但处理单价可能在后续年度进行调高或者调低的调整的（尽管实际上调低的可能性较小），不构成一项固定或者有保底的最低金额的无条件收款权利，故采用无形资产模式。